【裁判字號】    90,訴,4166
【裁判日期】    900919
【裁判案由】    返還借款
【裁判全文】
臺灣臺北地方法院民事判決  九十年度訴字第四一六六號
    原      告  台北銀行股份有限公司
    法定代理人  戊○○
    訴訟代理人  庚○○
                楊婉鈺
    被      告  乙○○
    被      告  丁○○
    被      告  丙○
    被      告  甲○
    被      告  己○○
右當事人間請求返還借款事件，本院判決如左：
    主    文
被告乙○○、丁○○、丙○應連帶給付原告新台幣柒拾捌萬玖仟捌佰肆拾元，及如附
表一所示之利息、違約金。
被告乙○○、甲○、己○○應連帶給付原告新台幣壹佰參拾陸萬零捌佰貳拾伍元，及
如附表二所示之利息、違約金。
訴訟費用由被告乙○○、丁○○、丙○連帶負擔百分之三十六，餘由被告乙○○、甲
○、陳福全連帶負擔。
    事    實
甲、原告方面：
一、聲明：如主文第一項、第二項所示。
二、陳述：
（一）被告乙○○於民國八十四年七月十七日邀同被告丁○○、丙○為連帶保證人，
      向原告借款三筆金額各為新台幣（下同）二百八十萬元、七十萬元、四十萬元
      ，並約定清償日期依序為九十九年七月十七日、九十一年七月十七日、九十一
      年七月十七日，利息、違約金之計算方式如附表一之「利息及違約金計算說明
      欄」所示，均約定按月分期清償，如有未按期清償時，即喪失期限利益，全部
      債務視為到期（借款契約第六條約定參照）。詎料，乙○○未依約按期清償，
      依約上開各筆均視為到期，經原告聲請拍賣抵押物後，僅獲清償部分本金及至
      九十年二月二十三日止之利息、違約金，尚積欠如附表一所示之本金共計七十
      八萬九千八百四十元（各筆借款尚欠本金各如附表一所示），屢經催討均置之
      不理，爰依借款及連帶保證契約之法律關係，訴請乙○○、丁○○、丙○應連
      帶給付原告本金七十八萬九千八百四十元，及如附表一所示之利息、違約金。
（二）被告乙○○又於八十六年二月五日邀同被告甲○、陳福全為連帶保證人，於五
      百十萬元之範圍內，保證乙○○對原告現在（包括過去已發生尚未清償者）及
      將來連續發生之借款等有關之債務，同負連帶保證之責任。乙○○嗣於八十六
      年十二月三十日、八十八年二月十二日、八十八年二月十二日，分別向原告借
      款三筆金額各為一百十五萬元、二百十萬元、一百萬元，並約定清償日期依序
      為八十七年十二月十九日、八十八年十二月十九日、八十八年十二月十九日，
      利息、違約金之計算方式如附表二之「利息及違約金計算說明欄」所示，均約
      定按月分期清償，如有未按期清償時，即喪失期限利益，全部債務視為到期（
      借款契約第六條約定參照）。詎料，乙○○未依約按期清償，依約上開各筆均
      視為到期，經原告聲請拍賣抵押物後，僅獲清償部分本金及至九十年一月十六
      日止之利息、違約金，尚積欠如附表二所示之本金共計一百三十六萬零八百二
      十五元（各筆借款尚欠本金各如附表二所示），屢經催討，均置之不理，爰依
      借款及連帶保證契約之法律關係，訴請乙○○、甲○、陳福全應連帶給付原告
      本金一百三十六萬零八百二十五元，及如附表二所示之利息、違約金。
三、證據：提出借據、約定書、保證書、本院民事執行處九十年三月十九日北院文八
    十九民執宇字第一三七一０號通知及分配表、暨九十年四月十八日北院文八十九
    民執宇字第一三七一０號通知、戶籍謄本等件為證。
乙、被告方面：
    被告均未於言詞辯論期日到場，亦皆未提出書狀作何聲明或陳述。
    理    由
一、本件被告丁○○雖住於「台北縣縣中和市○○路○段三四巷五七弄三號二樓」非
    屬本院管轄區域，惟依其與原告所簽訂之保證書第三條約定：「保證人  履行保
    證責任，以貴行所在地為履行地，奇因本保證書發生之一切訴訟行為，同意以台
    灣台北地方法院為雙方合意之第一審管轄法院。」，準此，本院就此保證契約所
    生之爭執，依法亦自有管轄權，合先陳明。
二、本件被告均未於言詞辯論期日到場，核皆無民事訴訟法第三百八十六條所列各款
    情形，應依原告之聲請，由其一造辯論而為判決。
三、本件原告起訴主張：（一）被告乙○○於八十四年七月十七日邀同被告丁○○、
    丙○為連帶保證人，向原告借款三筆金額各為二百八十萬元、七十萬元、四十萬
    元，並約定清償日期依序為九十九年七月十七日、九十一年七月十七日、九十一
    年七月十七日，利息、違約金之計算方式如附表一之「利息及違約金計算說明欄
    」所示，均約定按月分期清償，如有未按期清償時，即喪失期限利益，全部債務
    視為到期（借款契約第六條約定參照）。詎料，乙○○未依約按期清償，依約上
    開各筆均視為到期，經原告聲請拍賣抵押物後，僅獲清償部分本金及至九十年二
    月二十三日止之利息、違約金，尚積欠如附表一所示之本金共計七十八萬九千八
    百四十元（各筆借款尚欠本金各如附表一所示）。（二）被告乙○○又於八十六
    年二月五日邀同被告甲○、陳福全為連帶保證人，於五百十萬元之範圍內，保證
    乙○○對原告現在（包括過去已發生尚未清償者）及將來連續發生之借款等有關
    之債務，同負連帶保證之責任。乙○○嗣於八十六年十二月三十日、八十八年二
    月十二日、八十八年二月十二日，分別向原告借款三筆金額各為一百十五萬元、
    二百十萬元、一百萬元，並約定清償日期依序為八十七年十二月十九日、八十八
    年十二月十九日、八十八年十二月十九日，利息、違約金之計算方式如附表二之
    「利息及違約金計算說明欄」所示，均約定按月分期清償，如有未按期清償時，
    即喪失期限利益，全部債務視為到期（借款契約第六條約定參照）。詎料，乙○
    ○未依約按期清償，依約上開各筆均視為到期，經原告聲請拍賣抵押物後，僅獲
    清償部分本金及至九十年一月十六日止之利息、違約金，尚積欠如附表二所示之
    本金共計一百三十六萬零八百二十五元（各筆借款尚欠本金各如附表二所示）。
    屢經催討，被告均置之不理之事實，業據提出借據、約定書、保證書、本院民事
    執行處九十年三月十九日北院文八十九民執宇字第一三七一０號通知及分配表、
    暨九十年四月十八日北院文八十九民執宇字第一三七一０號通知、戶籍謄本等件
    為證，被告均經合法通知而未到場，亦皆未提出書狀以為答辯，是原告上開主張
    ，自堪採信為真實。
四、從而，揆諸右揭說明，原告爰依借款及連帶保證契約之法律關係，訴請（一）乙
    ○○、丁○○、丙○應連帶給付原告本金七十八萬九千八百四十元，及如附表一
    所示之利息、違約金。（二）乙○○、甲○、陳福全應連帶給付原告本金一百三
    十六萬零八百二十五元，及如附表二所示之利息、違約金，於法均屬有據，皆應
    予准許。
五、結論，本件原告之訴為有理由，依民事訴訟法第三百八十五條第一項前段、第七十八條
    、第八十五條第一項但書、第二項，判決如主文。
中      華      民      國    九十      年      九      月    十九      日
                                            民事第三庭法      官  楊絮雲
右為正本係照原本作成
如對本判決上訴，須於判決送達後廿日內向本院提出上訴狀
中      華      民      國    九十      年      九      月    二十      日
                                                      法院書記官  莊滿美


司法院資訊處製作；財團法人民間司法改革基金會備份。
